# 商业承兑贴息

提问人：wx_62f59f4c1f5b 时间：2022-08-12 08:39:12
各位老师好，我公司收到某房地产公司开出的 60 万商业承兑汇票，到期后未兑付，目前我公司与出票方签订协议，我公司协助出票方注销之前的商业承兑汇票，出票方重新给我公司开等额的商业承兑，并给我公司补贴 9000 贴息费用，实际开出的承兑金额未 609000 元， 9000 元贴息我公司给出票方开增值税发票。如何账务处理

回答人：chenyiwei
这种情况应按债务重组处理，即原金融资产的终止确认和一项新金融资产的初始确认。虽然新票据的名义金额大于原票据，但考虑到出票方的财务风险较高，因此其公允价值应当是较低的（基于谨慎考虑，建议不高于原应收票据计提坏账准备后的账面价值，即不确认注销原票据和开具新票据的收益）。
由于 9000 元包含在票据金额中，没有实际收到现金，故不单独进行账务处理，日后如果实际收到新票据兑付的金额不同于原入账价值的，则差额确认为投资收益。